【裁判字號】    92,訴,291
【裁判日期】    920603
【裁判案由】    毒品危害防制條例
【裁判全文】
臺灣彰化地方法院刑事判決                          九十二年度訴字第二九一號
    公  訴  人  臺灣彰化地方法院檢察署檢察官
    被      告  甲○○
右列被告因違反毒品危害防制條例案件，經檢察官提起公訴（九十一年度毒偵字第二
八五四號），及聲請併案審理（九十二年度毒偵字第二三四號），本院判決如左：
    主  文
甲○○連續施用第一級毒品，累犯，處有期徒刑玖月，扣案之第一級毒品海洛因共貳
包（合計淨重零點捌肆公克）沒收銷燬之；又連續施用第二級毒品，累犯，處有期徒
刑柒月，扣案之第二級毒品甲基安非他命貳包（合計毛重貳點玖公克）、壹包（毛重
零點參參公克）均沒收銷燬之；應執行有期徒刑壹年貳月，扣案之第一級毒品海洛因
共貳包（合計淨重零點捌肆公克）、第二級毒品甲基安非他命貳包（合計毛重貳點玖
公克）、壹包（毛重零點參參公克）均沒收銷燬之。
    事  實
一、甲○○前曾於民國八十年間，因違反麻醉藥品管理條例案件，經本院判處有期徒
    刑六月確定；又於八十一年間再因違反麻醉藥品管理條例案件，經本院判處有期
    徒刑十月確定；又於八十三年間因違反肅清煙毒條例案件，經本院判處有期徒刑
    三年二月確定；最後一次於九十年間因犯竊盜案件，經本院判處有期徒刑八月確
    定，甫於九十一年八月二十二日執行完畢。其前另因施用毒品案件，經強制戒治
    期滿，由臺灣彰化地方法院檢察署檢察官於九十一年一月二十八日，以九十一年
    度戒毒偵字第七七、七八、七九號為不起訴處分確定。詎其仍不知悔改，復基於
    施用第一級毒品海洛因及第二級毒品甲基安非他命之概括之犯意，自九十一年十
    月二十五日起至九十二年一月八日止，連續在其位於彰化縣田尾鄉南曾村順圳巷
    十二弄十五號住處，多次施用第一級、第二級毒品海洛因及甲基安非他命；嗣為
    警於九十一年十一月十一日凌晨一時四十分許，在彰化縣田尾鄉○○路田尾國中
    前查獲，並扣得第一級毒品海洛因二包（合計淨重零點八四公克）、第二級毒品
    甲基安非他命二包（合計毛重二點九公克）；及於九十二年一月八日十二時三十
    分許，在彰化縣田尾鄉南曾村順圳巷十二弄十五號為警查獲，並扣得第二級毒品
    甲基安非他命一包（毛重零點三三公克）。
二、案經彰化縣警察局北斗分局報告臺灣彰化地方法院檢察署檢察官偵查起訴及聲請
    併案審理。
    理  由
一、右揭事實，業經被告甲○○於偵查、本院審理中自白不諱；且其尿液經送驗鑑定
    ，結果確呈施用海洛因及安非他命陽性反應無訛，有詮昕科技股份有限公司出具
    之濫用藥物尿液檢驗報告共二紙附卷可憑；另扣案之白色粉末二包確為第一級毒
    品海洛因無誤（合計淨重零點八四公克），亦有法務部調查局鑑定通知書附卷可
    稽；復有第二級毒品安非他命二包（合計毛重二點九公克）、一包（毛重零點三
    三公克）扣案可資佐證；被告前另因施用毒品案件，經強制戒治期滿，由臺灣彰
    化地方法院檢察署檢察官於九十一年一月二十八日，以九十一年度戒毒偵字第七
    七、七八、七九號為不起訴處分確定等情，復有該不起訴處分書及刑案資料查註
    紀錄表在卷足憑；被告犯行應堪認定。
二、核被告所為，係犯毒品危害防制條例第十條第一項、第二項之施用第一、二級毒
    品罪，其因施用而持有第一級毒品海洛因、第二級毒品甲基安非他命之低度行為
    ，應為施用第一級、第二級毒品之高度行為所吸收，均不另論罪；其先後施用第
    一級毒品海洛因及第二級毒品甲基安非他命之行為時間密接、犯罪構成要件相同
    ，顯係基於概括犯意為之，均應依連續犯之規定論以一罪，並加重其刑；公訴人
    雖未於起訴書中載及被告於九十一年十一月九日之後施用毒品之犯行，惟此部分
    與起訴書所載之部分有連續犯之裁判上一罪關係，有如前述，本院依同一事實審
    判不可分割之法理，自應併予審究，附此敘明。再其所犯上開二罪間，方法各別
    ，行為互異，應分論併罰。被告前曾於八十年間，因違反麻醉藥品管理條例案件
    ，經本院判處有期徒刑六月確定；又於八十一年間再因違反麻醉藥品管理條例案
    件，經本院判處有期徒刑十月確定；又於八十三年間因違反肅清煙毒條例案件，
    經本院判處有期徒刑三年二月確定；最後一次於九十年間因犯竊盜案件，經本院
    判處有期徒刑八月確定，甫於九十一年八月二十二日執行完畢，有台灣彰化地方
    法院檢察署刑案紀錄簡覆表及本院被告全國前案紀錄表等附卷足按，五年以內再
    犯本案有期徒刑以上之罪，屬累犯，依法應遞加重其刑。爰審酌被告前有毒品前
    科，竟不知警惕、犯罪動機、目的、施用之情狀、所生之危害尚屬自殘行為、及
    犯後坦承犯行、深具悔意之態度等一切情狀，量處如主文所示之刑，並定應執行
    之刑，以示懲儆。扣案之第一級毒品海洛因共二包（合計淨重零點八四公克）、
    第二級毒品甲基安非他命二包（合計毛重二點九公克）、一包（毛重零點三三公
    克），為查獲之毒品，均併應依毒品危害防制條例第十八條第一項前段依法宣告
    沒收並銷燬之；及注射針筒四支、玻璃吸食器一個、塑膠袋二個為被告所有、供
    施用毒品所用之物，業據其供承在卷，應依刑法第三十八條第一項第二款宣告沒
    收。
據上論斷，應依刑事訴訟法第二百九十九條第一項前段，毒品危害防制條例第十條第
一項、第二項、第十八條第一項前段，刑法第十一條前段、第五十六條、第四十七條
、第五十一條第五款、第三十八條第一項第二款，判決如主文。
本案經檢察官許嘉龍到庭執行職務。
中    華    民    國    九十二    年      六      月        三          日
                                臺灣彰化地方法院刑事第二庭
                                    法      官  吳  俊  螢
右正本證明與原本無異。
如不服本判決，應於送達後十日內向本院提出上訴狀(須附繕本)。
                                    法院書記官  莊  玉  惠
中    華    民    國    九十二    年      六      月        五          日
毒品危害防制條例第十條：
施用第一級毒品者，處六月以上五年以下有期徒刑。
施用第二級毒品者，處三年以下有期徒刑。


司法院資訊處製作；財團法人民間司法改革基金會備份。
